---
title: ""
author: ""
date: ""
output:
  odt_document:
    reference_odt: "style.odt"
    pandoc_args: ["--wrap=preserve"]
    keep_md: true
encoding: UTF-8
params:
  aiot: ""
  type_operation: ""
  commune: ""
  procedure: ""
  description_courte: ""
  contexte: ""
  localisation: ""
  description_projet: ""
  travaux: ""
  travaux_long: ""
  depot_dossier: ""
  code_aiot: ""
  rubriques_aiot: ""
  procedures_embarquees: ""
  demande_complements: "" 
  completude: ""
  services_contributeurs: ""
  organismes: ""
  cnpn: ""
  reserves: ""
  enquete_publique: ""
  consultation_publique: ""
  avis_consultation_publique: ""
  constat_procedures_embarquees: ""
  recommandations: ""
  ratio_compensation: ""
  integration_envir: ""
  integration_envir_travaux: ""
  
---
```{r setup, include=FALSE}
knitr::opts_chunk$set(
  echo = FALSE,
  warning = FALSE,
  message = FALSE,
  fig.width = 7,
  fig.height = 4,
  dpi = 300,
  out.width = "100%"
)

library(tidyverse)
library(knitr)
library(kableExtra)
library(ggplot2)

last_thursday <- function(date = Sys.Date()) {
  first_next_month <- as.Date(format(date + 31, "%Y-%m-01"))
  last_day_month <- first_next_month - 1
  offset <- (as.POSIXlt(last_day_month)$wday - 4) %% 7
  last_day_month - offset
}

```
# RAPPORT DE PRÉSENTATION AU CONSEIL DÉPARTEMENTAL DE L’ENVIRONNEMENT ET DES RISQUES SANITAIRES ET TECHNOLOGIQUES  

|||
|:---|:---|
|SÉANCE DU|`r format(last_thursday(), "%d %B %Y")`|
|OBJET :|projet d’arrêté d’autorisation portant sur `r params$type_operation` `r params$procedure`|
||Commune de `r params$commune`|
||N°GunEnv : N° AIOT-`r params$code_aiot` (téléprocédure)|
|MAÎTRE D’OUVRAGE :| `r params$aiot`|
|RAPPORTEUR :| Monsieur le directeur départemental des territoires et de la mer (DDTM 34)|  



## Présentation du projet

Le dossier présenté par `r params$aiot` concerne le projet `r params$type_operation` `r params$procedure`, `r params$description_courte`

### Contexte général et historique

`r params$contexte`

### Localisation du projet et situation actuelle

Le projet traverse les communes de `r params$localisation`.

### Présentation des aménagements et objectifs

Le projet vise à `r params$description_projet`  

Les travaux consistent en :  
-  `r params$travaux`
    
### Description de la phase de travaux

`r params$travaux_long`

## Déroulement de l’instruction

### Contexte réglementaire

Le dossier d'autorisation environnementale déposé au guichet unique le `r params$depot_dossier` sous le n° AIOT-`r params$code_aiot` a été établi au titre des articles L 214-1 et suivants et L.181-1 et suivants du code de l'environnement pour les rubriques suivantes :  

```{r rubriques_aiot, results='asis', echo=FALSE}
cat("\n\n")
knitr::kable(
  params$rubriques_aiot
)
cat("\n\n")
```

  
L'autorisation environnementale tient lieu également :  

`r params$procedures_embarquees`

### Étapes clés – déroulement de la procédure

`r params$demande_complements` 

Le dossier a ensuite été déclaré complet et régulier en date du `r params$completude`.  

Les services contributeurs :

```{r services_contributeurs, results='asis', echo=FALSE}
cat("\n\n")
knitr::kable(
  params$services_contributeurs
) 
cat("\n\n")
```

  
    
Concernant les consultations des organismes obligatoires :  
```{r organismes, results='asis', echo=FALSE}
cat("\n\n")
knitr::kable(
  params$organismes
) 
cat("\n\n")
```

`r params$cnpn`
`r params$reserves`
les espèces protégées : les remarques de la DREAL et du CNPN ont été intégrées au dossier et les compensations précisées.  

## Enquête publique

Suite à la phase de complétude et régularité, le dossier a été jugé complet et régulier, la DDTM34 a proposé l'ouverture de `r params$enquete_publique`  
- `r params$consultation_publique`.

La commission d’enquête a émis un `r params$avis_consultation_publique`, après avoir constaté que :   
`r params$constat_procedures_embarquees`  

Les principales recommandations de la commission d’enquête ont été reprises sous forme de prescriptions dans le projet d'arrêté d'autorisation, notamment :  
- `r params$recommandations`

## Conclusion et propositions des services instructeurs

Les impacts environnementaux identifiés font l'objet de mesures d'évitement, de réduction et de compensation appropriées,
- `r params$ratio_compensation`  

### Mesures de protection, de prévention et compensatoires

Les principales intégrations environnementales sont :  
- `r params$integration_envir`  

En phase travaux, il est également prévu :  
- `r params$integration_envir_travaux`  

Compte tenu des points ci-dessus, le rapporteur propose au conseil départemental de l'environnement et des risques sanitaires et technologiques, au vu des informations qui précèdent et sous réserve des prescriptions énumérées dans le projet d'arrêté ci-joint de formuler un **AVIS FAVORABLE** au projet d’arrêté.  

Le directeur